【裁判字號】    95,台非,277
【裁判日期】    951109
【裁判案由】    違反動產擔保交易法
【裁判全文】
最高法院刑事判決              九十五年度台非字第二七七號
上  訴  人  最高法院檢察署檢察總長
被      告  甲○○
上列上訴人因被告違反動產擔保交易法案件，對於台灣屏東地方
法院中華民國九十五年八月十六日第二審確定簡易判決（九十五
年度簡上字第八二號，聲請簡易判決處刑案號：台灣屏東地方法
院檢察署九十五年度偵緝字第八七號），認為違法，提起非常上
訴，本院判決如下：
    主  文
原判決關於宣告緩刑違背法令部分撤銷。
    理  由
非常上訴理由稱：「一、按判決不適用法則或適用不當者，為違
背法令，刑事訴訟法第三百七十八條定有明文。又修正前刑法第
七十四條規定得宣告緩刑者，以未曾受有期徒刑以上刑之宣告，
或前受有期徒刑以上刑之宣告，執行完畢或赦免後，五年以內未
曾受有期徒刑以上刑之宣告為要件，本件被告前於民國八十九年
三月十三日因賭博案件經屏東地方法院以八十八年度屏簡字第四
一七號判處有期徒刑六月確定。於九十年三月七日易科罰金執行
完畢，又於九十四年十月四日因違反公職人員選舉罷免法案件被
台灣高等法院高雄分院以九十四年度選上訴字第九號判處有期徒
刑二月確定，於九十五年二月二十四日易科罰金執行完畢，此有
台灣高等法院被告前案紀錄表附原審卷可稽，是被告曾受有期徒
刑以上刑之宣告，執行完畢後，五年以內又再受有期徒刑以上刑
之宣告，揆之首揭修正前刑法第七十四條之規定，自不得為緩刑
宣告，原審依該條第二款之規定，為被告緩刑之諭知，自有適用
法則不當之違法。二、爰依刑事訴訟法第四百四十一條、第四百
四十三條提起非常上訴，以資糾正」等語。
本院按判決不適用法則或適用不當者，為違背法令，刑事訴訟法
第三百七十八條定有明文。又未曾受有期徒刑以上刑之宣告，或
前受有期徒刑以上刑之宣告，執行完畢或赦免後，五年以內未曾
受有期徒刑以上刑之宣告，而受二年以下有期徒刑、拘役或罰金
之宣告者，始符合緩刑之要件，修正前刑法第七十四條規定甚明
。本件被告甲○○前於八十九年三月十三日因賭博案件經台灣屏
東地方法院以八十八年度屏簡字第四一七號判處有期徒刑六月確
定，於九十年三月七日易科罰金執行完畢。又於九十四年十月四
日因違反公職人員選舉罷免法案件被台灣高等法院高雄分院以九
十四年度選上訴字第九號判處有期徒刑二月確定，於九十五年二
月二十四日易科罰金執行完畢，有台灣高等法院被告前案紀錄表
附卷可稽（台灣屏東地方法院九十五年度簡上字第八二號卷第十
八、十九頁）。被告再於九十四年五月十一日至同年七月二十九
日間犯本件違反動產擔保交易法之罪，台灣屏東地方法院於九十
五年八月十六日維持第一審論被告以動產擔保交易之債務人，意
圖不法之利益，將標的物出質，致生損害於債權人（累犯）罪，
處有期徒刑三月，如易科罰金，以三百元折算一日之判決，而駁
回被告之上訴時，尚在被告前開違反公職人員選舉罷免法案件所
宣告之有期徒刑二月執行完畢（九十五年二月二十四日）後五年
之內，自不符宣告緩刑之要件，原審未察，竟依修正前刑法第七
十四條第二款規定，併予宣告緩刑二年，自有適用法則不當之判
決違背法令。案經確定，非常上訴意旨執以指摘，洵有理由。惟
原判決尚非不利於被告，應由本院將原判決關於宣告緩刑違背法
令部分撤銷，以資糾正。
據上論結，應依刑事訴訟法第四百四十七條第一項第一款前段，
判決如主文。
中    華    民    國  九十五  年   十一   月    九    日
                      最高法院刑事第九庭
                          審判長法官  陳  正  庸
                                法官  賴  忠  星
                                法官  王  居  財
                                法官  林  開  任
                                法官  林  立  華
      本件正本證明與原本無異
                                      書  記  官
中    華    民    國  九十五  年   十一   月   十七   日
                                                      J


司法院資訊處製作；財團法人民間司法改革基金會備份。
